臺灣高等法院臺南分院刑事判決　　　　100年度上訴字第101號
上　訴　人
即　被　告　呂泳賢
選任辯護人　邱銘律師
上列上訴人因被告毒品危害防制條例案件，不服臺灣嘉義地方法
院99年度訴字第678、908號中華民國99年12月21日第一審判決（
起訴案號：臺灣嘉義地方法院檢察署99年度偵字第5490、6258、
8949號），提起上訴，本院判決如下：
    主  文
原判決關於販賣第一、二級毒品及定執行刑部分均撤銷。
呂泳賢共同犯如附表一所示之罪，各處如附表一所示之刑。應執
行有期徒刑拾陸年，扣案裝置門號0000000000、0000000000號行
動電話各壹支（各含SIM卡壹枚）均沒收；未扣案之販賣第一級
毒品海洛因、第二級毒品甲基安非他命所得合計新臺幣萬壹仟
元應與廖巽宇連帶沒收，如全部或一部不能沒收時，以其與廖巽
宇之財產連帶抵償之。
    事  實
一、呂泳賢明知海洛因、甲基安非他命均係毒品危害防制條例所
    定之第一級、第二級毒品，不得販賣，竟與廖巽宇共同基於
    販賣海洛因及甲基安非他命（起訴書及追加起訴書誤載為安
    非他命）以營利之犯意聯絡，於附表一所示之時間，以呂泳
    賢所有持用如附表一所示門號之行動電話作為販賣海洛因、
    甲基安非他命之工具，由廖巽宇提供海洛因及甲基安非他命
    ，呂泳賢與謝水清、許進添聯繫約定購買海洛因、甲基安非
    他命事宜達成合意後，即將廖巽宇預先交付之海洛因或甲基
    安非他命，取交謝水清、許進添，並將收取之毒品交易價金
    交付廖巽宇，呂泳賢則藉此獲得廖巽宇免費給付海洛因及甲
    基安非他命以供施用之利益（各次販賣毒品之種類、時間、
    地點、過程與販賣所得，均詳如附表一所載）。嗣經警依法
    對呂泳賢實施通訊監察後，於99年7月7日9時52分許，持法
    官核發之搜索票，前往呂泳賢位於嘉義縣六腳鄉六腳村六腳
    154號住處實施搜索，扣得上開供販賣海洛因、甲基安非他
    命聯絡所用之行動電話二支（含0000000000、0000000000
    號SIM卡各一張）。
二、案經嘉義縣警察局移送臺灣嘉義地方法院檢察署檢察官偵查
    起訴，並經同署檢察官自動檢舉追加起訴。
    理  由
一、關於證據能力之說明：
    本件以下所引用具有傳聞性質之供述證據，業經檢察官、被
    告呂泳賢及其選任辯護人於本院準備及審理程序，一致表示
    同意採為證據之意思（見本院卷第64頁背面、第116頁），
    本院審酌前開證據之作成或取得之狀況，並無非法或不當取
    證之情事，且亦無顯不可信之情況，復經本院於審判期日就
    上開證據依法進行調查、辯論，依刑事訴訟法第159條之5第
    1 項之規定，均具有證據能力，合先敘明。
二、事實認定：
  (一)上揭如附表一所示之犯罪事實，其中附表一編號01至08犯行
    部分，業據被告於原審及本院審理中坦承不諱（見原審678
    號卷第125至127頁、本院卷第120頁），附表一編號09至10
    犯行部分，則據被告於偵查、原審及本院審理中供認不諱（
    見原審908號卷第39頁附偵訊筆錄、678號卷第128頁、本院
    卷第120頁），經核均與證人謝水清、許進添分別於警詢及
    偵查中證述情節相符（見5490號偵卷第33至33、60至62頁，
    0000000000號警卷第2頁背面、毒偵1655號影偵卷第3頁正反
    面），並有卷附相關通訊監察譯文附卷可稽（見5490號偵卷
    第67、71、75至79頁，0000000000號警卷第11頁），並有臺
    灣嘉義地方法院99年度聲監字第172號通訊監察書、99年度
    聲監續字第127號通訊監察書、0000000000、0000000000號
    行動電話查詢單明細、搜索扣押筆錄、扣押物品目錄表、扣
    押物品收據、扣押書等存卷可參（分別見0000000000號警卷
    第18至21、25至34頁）。復有上開裝置門號0000000000、
    0000 000000號SIM卡之行動電話二支扣案可佐。又被告於臺
    灣嘉義地方法院檢察署99年度偵字第1493號其施用毒品案偵
    查中，供承「（你幫廖巽宇送毒品給別人，你有何好處？）
    廖巽宇免費毒品安非他命、海洛因給我施用」等語（附於廖
    巽宇案偵卷第11頁），足徵被告主觀上有意圖營利之目的，
    客觀上亦獲得實際利益。綜上所述，被告供認如附表一所示
    意圖營利而販賣海洛因、甲基安非他命之任意性自白，均核
    與事實相符，堪以認定，應依法論科。
  (二)查安非他命係屬毒品危害防制條例第2條第2項第2款所列之
    第二級毒品，甲基安非他命則屬同條項款附表（即其附表二
    編號89）所載之相類製品，依行政院衛生署管制藥品管理局
    （下稱藥品管理局）之相關函釋，二者雖多為硫酸鹽或鹽酸
    鹽，可溶於水，為白色、略帶苦味之結晶，但使用劑量及致
    死劑量，仍屬有別，且目前國內發現者似都為甲基安非他命
    之鹽酸鹽（參見司法院編印之「法官辦理刑事案件參考手冊
    (一)」第282、292、293頁），可見安非他命與甲基安非他命
    ，係毒性有差別之第二級毒品。本件附表一編號09及10之買
    受人許進添經警採尿送驗後，其尿液中絕大部分係甲基安非
    他命成分，有台灣檢驗科技股份有限公司濫用藥物實驗室出
    具之濫用藥物檢驗報告在卷可查（見0000000000號警卷第6
    頁背面）。故本件被告與廖巽宇共同販賣安非他命類毒品，
    應係「甲基安非他命」而非「安非他命」，故本判決相關論
    述均稱涉案之毒品為甲基安非他命。但引據證人或被告之供
    述及另案起訴意旨時，則仍依其等所陳，稱之為安非他命，
    附此敘明。
三、論罪：
  (一)按海洛因、甲基安非他命分別屬毒品危害防制條例第2條第2
    項第1款、第2款所定之第一、二級毒品。核被告如附表一編
    號01至06所示之犯行，係犯毒品危害防制條例第4條第1項之
    販賣第一級毒品罪，如附表編號07至10所示犯行，則係犯同
    條第2項之販賣第二級毒品罪。被告販賣前後持有海洛因及
    甲基安非他命之低度行為，分別為販賣之高度行為所吸收，
    均不另論罪。
  (二)附表一編號06所示之犯行，被告係同時販賣海洛因、甲基安
    非他命予證人謝水清，為一行為觸犯上開二罪名，為想像競
    合犯，應從一重之販賣第一級毒品罪處斷。
  (三)又被告如附表一所示之十次犯行，犯意各別，行為與犯罪時
    地不同，均應分論併罰。檢察官起訴意旨雖未具體指明販賣
    第一、二級毒品各罪，各論以集合犯，惟觀諸其起訴書「證
    據並所犯法條」欄第二項之記載「被告所犯販賣海洛因犯行
    、安非他命犯行，犯意各別，請均予分論併罰」，及檢察官
    於原審審理中減縮犯罪事實乙節（此部分詳後述）觀之，足
    認檢察官就被告所犯上開六次販賣第一級毒品及四次第二級
    毒品犯行，各係論以一罪後再分論併罰，容有未洽，附此敘
    明。
  (四)被告於附表一編號01至08所示犯行起訴後，於另案（被告所
    涉施用毒品案）偵查中，即供承附表一所示十次販賣行為，
    均係由廖巽宇提供毒品，由其與購買毒品之謝水清與許進添
    聯絡並送交毒品，廖巽宇並因此免費提供毒品予其施用等語
    （見廖巽宇案偵卷第10至11頁），核與證人即購買毒品之人
    謝水清於廖巽宇案偵查中所證「呂泳賢賣給你海洛因及安非
    他命，呂泳賢是向何拿的？）是向廖巽宇拿的。（為何知道
    呂泳賢拿廖巽宇的毒品賣你？）我都有看到廖巽宇與呂泳賢
    都在一起，所以我確定他們二人有一同賣毒品」（見廖巽宇
    案偵卷第17頁）、「（也指證廖巽宇及呂泳賢一同賣毒品給
    我？）是...（你有廖巽宇的電話，為何還要向呂泳賢拿毒
    品？）呂泳賢幫廖巽宇送的」等語相符（見廖巽宇案偵卷第
    31頁），堪信被告於廖巽宇案偵查中所供「與廖巽宇共同販
    賣附表一所示毒品」乙情與事實相符。故被告所犯上述各罪
    ，均與廖巽宇有犯意之聯絡，行為之分擔，俱為共同正犯。
  (五)關於是否應以毒品危害防制條例第17條第1、2項減輕其刑：
  第1項（供出毒品來源）部分：
    (1)嘉義縣警察局函覆原審查詢其共犯廖巽宇是否依被告之指
      證而查獲時，雖稱：被告於接受該局人員詢問時並未供出
      上手係廖巽宇，該局係針對被告所持用之0000000000、00
      00000000號行動電話執行通訊監察所得資料暨另嫌謝水清
      之指證，始查獲到案等語（見原審678號卷第84頁）。然
      查嘉義縣警察局係於99年10月20日以嘉縣警刑偵一字第09
      90084789號案件，移送廖巽宇先後於附表二所示時地「單
      獨」販賣第一級毒品海洛因予謝水清七次，有上開刑事案
      件移送書在卷可按（見廖巽宇案偵卷第1至2頁）。就此部
      分臺灣嘉義地方法院檢察署99年度偵字第8369號被告廖巽
      宇販賣毒品案件之起訴意旨，亦認定其中五次係廖巽宇單
      獨販賣予謝水清，有該起訴書正本在卷可查（見本院卷第
      96至99頁）。故嘉義縣警察局前揭公函所述經查獲而移送
      之廖巽宇販賣行為，並非本件附表一所示之販賣行為，不
      得僅憑該函文遽認毒品提供者廖巽宇並非因被告之供述而
      查獲。
    (2)依臺灣嘉義地方法院檢察署99年度偵字第8369號被告廖巽
      宇販賣毒品案件起訴書所載，檢察官同時亦起訴廖巽宇關
      於本判決附表一所示十次販賣海洛因及安非他命品予謝水
      清與許進添之行為，所憑證據則係本案被告呂泳賢及證人
      謝水清之指證及卷附監聽譯文（見本院卷第96至99頁，其
      中附表一編號10之販賣時間，亦與本件追加起訴書所載相
      同，誤載為99年5月27日，但證人許進添均係證述於99年6
      月24日，見偵二卷第3頁背面）。而此部分之監聽譯文，
      則均係被告分別與謝水清、許進添之通話內容，並無廖巽
      宇之通話內容，亦據證人謝水清、許進添證述在卷，並有
      相關譯文存卷可參（上述證詞及譯文，詳見附表一所示之
      卷目及頁碼），由此可知檢察官係依本案被告呂泳賢及證
      人謝水清之證述，始得認為監聽譯文所提及之毒品交易與
      廖巽宇有關。再被告係於99年11月4日上午9時47分，於其
      自己施用毒品案件偵查中，首次向檢察官供述其毒品來源
      為廖巽宇（見廖巽宇案偵卷第10至11頁）；證人謝水清則
      係於同日上午10時36分，首次向同一檢察官提及「呂泳賢
      販售之海洛因及安非他命均係來自廖巽宇」（見廖巽宇偵
      卷第17頁）。依上過程，堪認檢察官係因被告呂泳賢之供
      述始悉廖巽宇關於附表一所涉販賣毒品行為，並據此向證
      人謝水清查證是否屬實，從而附表一所示十次販賣行為，
      檢察官均係依被告之指證毒品來源為廖巽宇，而查獲該名
      共犯。是被告所犯附表一所示十次販賣行為，被告均應依
      毒品危害防制條例第17條第1項之規定減輕其刑。
  第2項（偵審中均自白）部分：
    (1)前刑法第56條連續犯之規定，自95年7月1日刪除施行後，
      同一行為人多次為販賣毒品之行為，以一行為一罪一罰處
      遇。從而各行為是否應依毒品危害防制條例第17條第2項
      之規定減輕其刑，亦應個別依證據而為判斷。亦即必於各
      該罪偵查及審判中均經自白，始得依上開規定減輕其刑。
      非謂甲罪起訴前未經自白，俟於甲罪起訴後之乙罪偵查中
      自白犯甲罪，仍得謂甲罪於偵查中曾經自白，應先敘明。
    (2)附表一編號01至08犯行，檢察官係於99年8月31日以99年
      度偵字第5490、6258號提起公訴，並經臺灣嘉義地方法院
      以99年度訴字第678號繫屬審理（下稱本案起訴部分）。
      編號09及10號部分，則於99年11月12日經檢察官以99年度
      偵字第8949號追加起訴，並由臺灣嘉義地方法院以99年度
      訴字第908號繫屬審理（下稱追加起訴部分）。而被告就
      附表編號01至08犯行，並未於偵查中自白犯行，而係在該
      部分起訴後之99年11月4日之臺灣嘉義地方法院檢察署99
      年度偵字第1493號其施用毒品案偵查中，始供承此部分販
      賣行為（見廖巽宇案偵卷第9至12頁；原審908號卷第38至
      41頁）。被告及其選任辯護人亦不否認被告係於本案部分
      起訴後，始在臺灣嘉義地方法院檢察署99年度偵字第1493
      號案件偵查中自白此部分犯行（見本院卷第64頁背面辯護
      人陳述及第65頁正面之準備程序不爭執事項）。依上說明
      ，附表一編號01至08部分自不符合毒品危害防制條例第17
      條第2項所規定「於偵查中曾經自白」之要件。辯護意旨
      認為此等情形仍屬「偵查中自白」之主張，尚難採取。
    (3)至於附表一編號09至10所示之二次販賣第二級毒品犯行，
      均經被告分別於偵查、原審及本院自白（原審908號卷第
      39頁附偵訊筆錄、678號卷第128頁、本院卷第120頁），
      此部分犯行均應再依毒品危害防制條例第17條第2項之規
      定，遞減輕其刑。
  (六)被告所犯附表編號01至06所示販賣第一級毒品之部分，既經
    依毒品危害防制條例第17條第1項減輕其刑，即無情輕法重
    、顯可憫恕、有失苛刻、不符比例及縱使量處法定最低刑度
    之刑仍嫌過重，而得依刑法第59條規定再予遞減之情形，附
    此敘明。
四、撤銷理由及科刑：
  (一)原審認為被告就附表一所示犯行事證明確，而予論罪科刑，
    固非無見。然：(1)附表一所示各罪，被告係與廖巽宇共同實
    施，原判決認定被告係單獨犯罪，致宣告沒收販賣毒品所得
    財物時，未併諭知應與共犯廖巽宇連帶沒收及抵償，自有未
    合。(2)被告就附表一所示各罪，均有供出毒品來源，並因而
    查獲共犯廖巽宇，原審依據嘉義縣警察局前開回函，誤認廖
    巽宇所涉附表一之販賣行為，並非因被告之指證而查獲，亦
    有未洽。被告上訴意旨主張附表一編號01至08所示各罪，均
    應依毒品危害防制條例第17條第2項予以減刑，雖屬無據；
    但被告上訴指摘原判決就附表一所示各罪，未依同條例第17
    條第1項之規定減輕其刑為不當，則有理由，應由本院將原
    判決關於附表一所示各罪予以撤銷改判。
  (二)爰審酌被告尚無構成累犯之犯罪前科，有其臺灣高等法院被
    告前案紀錄表附卷可稽，於原審審理中自承：係國中畢業之
    智識程度，已婚，有二個小孩，分別就讀於國小四年級及幼
    稚園大班，原來與父母、太太務農，種植西瓜、小蕃茄，並
    沒有固定薪水，父母親均已七十餘多歲，僅能做一般工作，
    粗重工作無法做等家庭狀況，因缺錢而販毒之犯罪動機，每
    次販賣毒品之數量不多，各次獲得之利益非多，販賣上開毒
    品予他人，戕害國人健康非輕，又犯罪後於偵查中坦承部分
    犯行，於原審審理中坦承全部犯行，尚知悔悟，並於原審審
    理中指證所販賣毒品之來源，足徵被告確有配合偵查破獲販
    毒首腦之悔意，顯見其犯後態度良好等一切情狀，分別量處
    如附表一所示之刑。
  (三)本院將原判決關於附表一（即販賣第一、二級毒品）部分予
    以撤銷改判，原判決雖已就被告所犯各罪定執行刑，然本案
    原判決附表一所示各罪既經撤銷，原定之執行刑即應併予撤
    銷，本院並綜合上情，認被告前開撤銷改判所處之刑，定應
    執行有期徒刑十六年為適當。
五、沒收：
  (一)被告於原審審理中自陳：上開0000000000號SIM卡是伊自己
    的，0000000000號SIM卡是朋友給伊的，二支行動電話都是
    伊的（見原審678卷第129頁），是上開裝置二門號行動電話
    （各含SIM卡一枚），既均可認定係被告所有，並持供被告
    與其共犯廖巽宇犯附表一所示販賣第一、二級毒品所用之物
    ，自均應予宣告沒收。
  (二)被告如附表一所示之犯行，其中如附表一所示各次之交易金
    額，即為被告各次販賣上開毒品之所得（合計共新臺幣＜下
    同＞31000元），為避免執行時發生重複沒收、抵償之情形
    ，應依毒品危害防制條例第19條第1項之規定，宣告由被告
    與共犯廖巽宇連帶沒收，又上開販毒所得均未經扣案，併諭
    知如全部或一部不能沒收時，應以其等財產連帶抵償之。
六、不另為無罪諭知部分
  (一)公訴意旨另認：被告明知海洛因、（甲基）安非他命分別係
    毒品危害防制條例所列管之第一級、第二級毒品，不得販賣
    ，竟意圖營利，以其所有之上開0000000000號行動電話作為
    販賣毒品之工具，分別於99年5月25日在嘉義縣朴子醫院販
    賣海洛因2500元、99年6月11日在嘉義縣六腳鄉中連貨運販
    賣安非他命4000元予證人謝水清，因認被告此部分另涉犯毒
    品危害防制條例第4條第1、2項之販賣第一、二級毒品罪嫌
    【檢察官雖於99年10月7日以99年度蒞字第3523號補充理由
    書（見原審678號卷第73至76頁）減縮此部分犯罪事實，惟
    按檢察官代表國家提起公訴，依檢察一體原則，到庭實行公
    訴之檢察官如發現起訴書認事用法有明顯錯誤，固得本於自
    己確信之法律見解，於論告時變更起訴之法條，或另為其他
    適當之主張。然刑事訴訟之審判，係採彈劾主義，亦即不告
    不理原則，法院對於被告之行為，應受審判之對象（範圍）
    ，乃指起訴書（或自訴狀）所記載之被告「犯罪事實」（包
    括與之有連續犯、想像競合犯、牽連犯等具有同一案件關係
    之犯罪事實）而言。起訴係一種訴訟上之請求，犯罪已經起
    訴，產生訴訟繫屬及訴訟關係，法院即有審判之權利及義務
    。是以若起訴書犯罪事實欄內，對此項行為已予以記載，即
    為法院應予審判之對象。審判之事實範圍，既以起訴之事實
    （包括擴張之事實）為範圍，如事實已經起訴而未予裁判，
    自屬違背法令，此觀刑事訴訟法第379條第12款規定自明。
    訴經提起後，於符合同法第265條之規定，固許檢察官得為
    訴之追加，但仍以舊訴之存在為前提；必要時，檢察官亦得
    依同法第269條規定，以「撤回書」敘述理由請求撤回起訴
    ；惟單一案件之事實，僅就一部分事實撤回起訴，基於審判
    不可分之關係，並不生撤回效力，而犯罪事實之一部減縮（
    即起訴事實大於判決事實），應分別情形於理由內為說明，
    刑事訴訟法對此尚無所謂擬制撤回起訴之規定。又刑事訴訟
    法亦無如民事訴訟法設有訴之變更之規定，得許檢察官就其
    所起訴之被告或犯罪事實加以變更，其聲請變更，除係具有
    另一訴訟之情形，應分別辦理外，並不生訴訟法上之效力，
    法院自不受其拘束。司法審判實務中，到庭實行公訴之檢察
    官於其提出之「論告書」或於言詞辯論時所為之主張或陳述
    ，常有與起訴書所載犯罪事實不盡相同之情形。於此，應先
    究明其論告時之所述，究屬訴之追加、撤回或變更範疇，抑
    或原本係屬於起訴效力所及之他部事實之擴張、或起訴事實
    之一部減縮，而異其處理方式（如屬後者事實之擴張、減縮
    ，應僅在促使法院之注意，非屬訴訟上之請求）。除撤回起
    訴已生效力，其訴訟關係已不存在，法院無從加以裁判外，
    其他各種情形，法院自不得僅就檢察官論告時所陳述或主張
    之事實為裁判，而置原起訴事實於不顧（最高法院95年度台
    上字第2633號、第4671號、第6646號、96年度台上字第585
    號判決要旨參照），是檢察官於起訴後所為上開之減縮主張
    ，應僅係促使法院之注意，而非屬訴訟上之請求，本院自仍
    應受原起訴範圍之限制，予以審理，附此敘明。】
  (二)按犯罪事實應依證據認定之，無證據不得認定犯罪事實；不
    能證明被告犯罪者，應諭知無罪之判決，刑事訴訟法第154
    條第2項、第301條第1項分別定有明文。次按認定不利於被
    告之事實，須依積極證據，苟積極證據不足為不利於被告事
    實之認定時，即應為有利於被告之認定，更不必有何有利之
    證據；認定犯罪事實所憑之證據，雖不以直接證據為限，間
    接證據亦包括在內，然而無論直接或間接證據，其為訴訟上
    之證明，須於通常一般之人均不致有所懷疑，而得確信為真
    實之程度者，始得據為有罪之認定，倘其證明尚未達於此一
    程度，而有合理性懷疑存在時，即不得遽為被告犯罪之認定
    ，最高法院30年上字第816號、76年台上字第4986號判例意
    旨可資參照。
  (三)檢察官認被告另涉有此部分犯嫌，無非係以證人謝水清於警
    詢、偵查中之證述，及相關通訊監察譯文為其論據。訊據被
    告呂泳賢則堅決否認涉有此部分犯行，並以伊未於上述時地
    販賣毒品等語，資為抗辯。
  (四)證人謝水清雖於偵查中證述：伊於99年5月25日下午3時許，
    在朴子醫院向被告買一包2,500元之海洛因，並於同年6月11
    日晚上7時3分許，在六腳鄉之中連貨運向被告購買4,000元
    之安非他命等語（見5490號偵卷第60、61頁）。然經原審調
    閱被告所持用0000000000號行動電話之通訊監察錄音光碟，
    並就該二次檢察官所起訴之部分重新製作譯文，其中99年5
    月25日被告（下述譯文中之Ａ）曾與證人謝水清（下述譯文
    中之Ｂ）聯繫三次，第一次係當日8時46分許，內容為：「
    Ａ：喂！Ｂ：東西都在我這啦，我跟你喊，你一直開出去。
    」，第二次係當日15時27分許，內容為：「Ｂ：喂，Ａ：聽
    有沒，Ｂ：有耶，Ａ：你還有整箱的沒？Ｂ：有耶。」，第
    三次係當日15時41分許，內容為：「Ｂ：喂，Ａ：在哪？Ｂ
    ：朴子，在省病院這條，城隍廟後面這裡。」（見原審678
    號卷第43至44頁）。99年6月11日19時03分許，被告（下述
    譯文中之Ａ）又與證人謝水清（下述譯文中之Ｂ）聯繫，內
    容為：「Ｂ：喂，我現在在中連貨運這裡，你干要過來拿嗎
    ？Ａ：好啊，你在那裡等我，我馬上過去。」（見原審678
    號卷第55頁）。是由上開譯文內容觀之，99年5月25日及99
    年6月11日，應均係被告前往證人謝水清所在處所向謝水清
    拿取物品，而非謝水清向被告拿取物品，足見此二次非如起
    訴書所言係證人謝水清向被告購買毒品，故證人謝水清上開
    證述，非可採憑。
  (五)此外，復查無其他積極證據足資證明被告確有檢察官所指上
    開販賣海洛因、甲基安非他命予證人謝水清之犯嫌，是就此
    部分應認不能證明被告犯罪。惟公訴意旨既認此部分與上開
    被告起訴經原審判刑之販賣第一、二級毒品犯行部分，各具
    有集合犯之實質上一罪之法律關係，故均不另為無罪之諭知
    。
據上論結，應依刑事訴訟法第369條第1項前段、第364條、第299
條第1項前段，毒品危害防制條例第4條第1項、第2項、第17條第
1項、第2項、第19條第1項，刑法第11條前段、第28條、第55條
、第51條第5款，判決如主文。
本案經檢察官劉欽銘到庭執行職務。
中    華    民    國   100    年    5     月    17    日
                  刑事第二庭    審判長法  官  葉居正
                                      法  官  陳春長
                                      法  官  陳欽賢
以上正本證明與原本無異。
如不服本判決應於收受送達後10日內向本院提出上訴書狀，其未
敘述上訴理由者，並得於提起上訴後10日內向本院補提理由書（
均須按他造當事人之人數附繕本）「切勿逕送上級法院」。
                                      書記官  施淑華
中    華    民    國   100    年    5     月    17    日
附錄本案論罪科刑法條全文：
毒品危害防制條例第4條第1項、第2項
製造、運輸、販賣第一級毒品者，處死刑或無期徒刑；處無期徒
刑者，得併科新臺幣2千萬元以下罰金。
製造、運輸、販賣第二級毒品者，處無期徒刑或7年以上有期徒
刑，得併科新臺幣1千萬元以下罰金。
附表一
 ┌─┬───┬──┬─────┬────┬───┬───┬─────┬────┬────┬────────┬───┐
 │編│購買者│時間│聯絡方式及│地點    │數量及│販賣人│相關證人警│相關通訊│所犯之罪│所處之刑        │備註  │
 │號│即證人│    │購買時間  │        │金額（│      │詢、偵訊筆│監察譯文│        │                │      │
 │  │      │    │          │        │新臺幣│      │錄卷別、頁│卷別、頁│        │                │      │
 │  │      │    │          │        │）    │      │數        │數      │        │                │      │
 ├─┼───┼──┼─────┼────┼───┼───┼─────┼────┼────┼────────┼───┤
 │01│謝水清│99年│謝水清以其│嘉義縣六│2500元│廖巽宇│5490號偵卷│5490號偵│共同販賣│有期徒刑拾伍年貳│僅依毒│
 │  │      │5月 │所使用之09│腳鄉溪厝│之海洛│呂泳賢│第33、60頁│卷第67頁│第一級毒│月。扣案之裝置門│品危害│
 │  │      │27日│00000000號│村某魚池│因1包 │      │          │        │品      │號0000000000號行│防制條│
 │  │      │22時│行動電話撥│旁      │      │      │          │        │        │動電話壹支（含SI│例第17│
 │  │      │50分│打呂泳賢09│        │      │      │          │        │        │M卡壹枚）沒收； │條第1 │
 │  │      │許  │00000000號│        │      │      │          │        │        │販賣第一級毒品海│項減輕│
 │  │      │    │行動電話聯│        │      │      │          │        │        │洛因所得新臺幣貳│其刑。│
 │  │      │    │繫購毒事宜│        │      │      │          │        │        │仟伍佰元應與廖巽│      │
 │  │      │    │後，於99年│        │      │      │          │        │        │宇連帶沒收，如全│      │
 │  │      │    │5月27日22 │        │      │      │          │        │        │部或一部不能沒收│      │
 │  │      │    │時50分許完│        │      │      │          │        │        │時，以其與廖巽宇│      │
 │  │      │    │成交易    │        │      │      │          │        │        │之財產連帶抵償之│      │
 │  │      │    │          │        │      │      │          │        │        │。              │      │
 ├─┼───┼──┼─────┼────┼───┼───┼─────┼────┼────┼────────┼───┤
 │02│謝水清│99年│謝水清以其│嘉義縣六│7500元│廖巽宇│5490號偵卷│5490號偵│共同販賣│有期徒刑拾伍年貳│僅依毒│
 │  │      │6月4│所使用之09│腳鄉溪厝│之海洛│呂泳賢│第33、60頁│卷第71頁│第一級毒│月。扣案之裝置門│品危害│
 │  │      │日凌│00000000號│村某魚池│因1包 │      │          │        │品      │號0000000000號行│防制條│
 │  │      │晨2 │行動電話撥│邊      │      │      │          │        │        │動電話壹支（含SI│例第17│
 │  │      │時30│打呂泳賢09│        │      │      │          │        │        │M卡壹枚）沒收； │條第1 │
 │  │      │分許│00000000號│        │      │      │          │        │        │販賣第一級毒品海│項減輕│
 │  │      │    │行動電話聯│        │      │      │          │        │        │洛因所得新臺幣柒│其刑。│
 │  │      │    │繫購毒事宜│        │      │      │          │        │        │仟伍佰元應與廖巽│      │
 │  │      │    │後，於99年│        │      │      │          │        │        │宇連帶沒收，如全│      │
 │  │      │    │6月4日凌晨│        │      │      │          │        │        │部或一部不能沒收│      │
 │  │      │    │2時30分許 │        │      │      │          │        │        │時，以其與廖巽宇│      │
 │  │      │    │完成交易  │        │      │      │          │        │        │之財產連帶抵償之│      │
 │  │      │    │          │        │      │      │          │        │        │。              │      │
 ├─┼───┼──┼─────┼────┼───┼───┼─────┼────┼────┼────────┼───┤
 │03│謝水清│99年│謝水清以其│嘉義縣六│2500元│廖巽宇│5490號偵卷│5490號偵│共同販賣│有期徒刑拾伍年貳│僅依毒│
 │  │      │6月6│所使用之09│腳鄉北港│之海洛│呂泳賢│第34、60頁│卷第71頁│第一級毒│月。扣案之裝置門│品危害│
 │  │      │日17│00000000號│溪堤防  │因1包 │      │          │        │品      │號0000000000號行│防制條│
 │  │      │時30│行動電話撥│        │      │      │          │        │        │動電話壹支（含SI│例第17│
 │  │      │分許│打呂泳賢09│        │      │      │          │        │        │M卡壹枚）沒收； │條第1 │
 │  │      │    │00000000號│        │      │      │          │        │        │販賣第一級毒品海│項減輕│
 │  │      │    │行動電話聯│        │      │      │          │        │        │洛因所得新臺幣貳│其刑。│
 │  │      │    │繫購毒事宜│        │      │      │          │        │        │仟伍佰元應與廖巽│      │
 │  │      │    │後，於99年│        │      │      │          │        │        │宇連帶沒收，如全│      │
 │  │      │    │6月6日17時│        │      │      │          │        │        │部或一部不能沒收│      │
 │  │      │    │30分許完成│        │      │      │          │        │        │時，以其與廖巽宇│      │
 │  │      │    │交易      │        │      │      │          │        │        │之財產連帶抵償之│      │
 │  │      │    │          │        │      │      │          │        │        │。              │      │
 ├─┼───┼──┼─────┼────┼───┼───┼─────┼────┼────┼────────┼───┤
 │04│謝水清│99年│謝水清以其│嘉義縣六│5000元│廖巽宇│5490號偵卷│5490號偵│共同販賣│有期徒刑拾伍年貳│僅依毒│
 │  │      │6月 │所使用之09│腳鄉七寶│之海洛│呂泳賢│第34、61頁│卷第75頁│第一級毒│月。扣案之裝置門│品危害│
 │  │      │11日│00000000號│塔      │因1包 │      │          │        │品      │號0000000000號行│防制條│
 │  │      │10時│行動電話撥│        │      │      │          │        │        │動電話壹支（含SI│例第17│
 │  │      │10分│打呂泳賢09│        │      │      │          │        │        │M卡壹枚）沒收； │條第1 │
 │  │      │許  │00000000號│        │      │      │          │        │        │販賣第一級毒品海│項減輕│
 │  │      │    │行動電話聯│        │      │      │          │        │        │洛因所得新臺幣伍│其刑。│
 │  │      │    │繫購毒事宜│        │      │      │          │        │        │仟元應與廖巽宇連│      │
 │  │      │    │後，於99年│        │      │      │          │        │        │帶沒收，如全部或│      │
 │  │      │    │6月11日10 │        │      │      │          │        │        │一部不能沒收時，│      │
 │  │      │    │時10分許完│        │      │      │          │        │        │以其與廖巽宇之財│      │
 │  │      │    │成交易    │        │      │      │          │        │        │產連帶抵償之。  │      │
 ├─┼───┼──┼─────┼────┼───┼───┼─────┼────┼────┼────────┼───┤
 │05│謝水清│99年│謝水清以其│嘉義縣六│2500元│廖巽宇│5490號偵卷│5490號偵│共同販賣│有期徒刑拾伍年貳│僅依毒│
 │  │      │6月 │所使用之09│腳鄉溪厝│之海洛│呂泳賢│第35、61頁│卷第76頁│第一級毒│月。扣案之裝置門│品危害│
 │  │      │14日│00000000號│村路旁  │因1包 │      │          │        │品      │號0000000000號行│防制條│
 │  │      │凌晨│行動電話撥│        │      │      │          │        │        │動電話壹支（含SI│例第17│
 │  │      │1時 │打呂泳賢09│        │      │      │          │        │        │M卡壹枚）沒收； │條第1 │
 │  │      │30分│00000000號│        │      │      │          │        │        │販賣第一級毒品海│項減輕│
 │  │      │許  │行動電話聯│        │      │      │          │        │        │洛因所得新臺幣貳│其刑。│
 │  │      │    │繫購毒事宜│        │      │      │          │        │        │仟伍佰元應與廖巽│      │
 │  │      │    │後，於99年│        │      │      │          │        │        │宇連帶沒收，如全│      │
 │  │      │    │6月14日凌 │        │      │      │          │        │        │部或一部不能沒收│      │
 │  │      │    │晨1時30分 │        │      │      │          │        │        │時，以其與廖巽宇│      │
 │  │      │    │許完成交易│        │      │      │          │        │        │之財產連帶抵償之│      │
 │  │      │    │          │        │      │      │          │        │        │。              │      │
 ├─┼───┼──┼─────┼────┼───┼───┼─────┼────┼────┼────────┼───┤
 │06│謝水清│99年│謝水清以其│嘉義縣六│海洛因│廖巽宇│5490號偵卷│5490號偵│共同販賣│有期徒刑拾伍年貳│僅依毒│
 │  │      │6月 │所使用之09│腳鄉七寶│、甲基│呂泳賢│第61頁    │卷第77頁│第一級毒│月。扣案之裝置門│品危害│
 │  │      │15日│00000000號│塔      │安非他│      │          │        │品      │號0000000000號行│防制條│
 │  │      │21時│行動電話撥│        │命各  │      │          │        │        │動電話壹支（含SI│例第17│
 │  │      │許  │打呂泳賢09│        │1000元│      │          │        │        │M卡壹枚）沒收； │條第1 │
 │  │      │    │00000000號│        │      │      │          │        │        │販賣第一級毒品海│項減輕│
 │  │      │    │行動電話聯│        │      │      │          │        │        │洛因、第二級毒品│其刑。│
 │  │      │    │繫購毒事宜│        │      │      │          │        │        │甲基安非他命所得│      │
 │  │      │    │後，於99年│        │      │      │          │        │        │新臺幣貳仟元應與│      │
 │  │      │    │6月15日21 │        │      │      │          │        │        │廖巽宇連帶沒收，│      │
 │  │      │    │時許完成交│        │      │      │          │        │        │如全部或一部不能│      │
 │  │      │    │易        │        │      │      │          │        │        │沒收時，以其與廖│      │
 │  │      │    │          │        │      │      │          │        │        │巽宇之財產連帶抵│      │
 │  │      │    │          │        │      │      │          │        │        │償之。          │      │
 ├─┼───┼──┼─────┼────┼───┼───┼─────┼────┼────┼────────┼───┤
 │07│謝水清│99年│謝水清以其│嘉義縣六│5000元│廖巽宇│5490號偵卷│5490號偵│共同販賣│有期徒刑年陸月│僅依毒│
 │  │      │6月 │所使用之09│腳鄉溪厝│之甲基│呂泳賢│第61頁    │卷第78頁│第二級毒│。扣案之裝置門號│品危害│
 │  │      │16日│00000000號│村      │安非他│      │          │        │品      │0000000000號行動│防制條│
 │  │      │15時│行動電話撥│        │命1包 │      │          │        │        │電話壹支（含SIM │例第17│
 │  │      │許  │打呂泳賢09│        │      │      │          │        │        │卡壹枚）沒收；販│條第1 │
 │  │      │    │00000000號│        │      │      │          │        │        │賣第二級毒品甲基│項減輕│
 │  │      │    │行動電話聯│        │      │      │          │        │        │安非他命所得新臺│其刑。│
 │  │      │    │繫購毒事宜│        │      │      │          │        │        │幣伍仟元應與廖巽│      │
 │  │      │    │後，於99年│        │      │      │          │        │        │宇連帶沒收，如全│      │
 │  │      │    │6月16日15 │        │      │      │          │        │        │部或一部不能沒收│      │
 │  │      │    │時許完成交│        │      │      │          │        │        │時，以其與廖巽宇│      │
 │  │      │    │易        │        │      │      │          │        │        │之財產連帶抵償之│      │
 ├─┼───┼──┼─────┼────┼───┼───┼─────┼────┼────┼────────┼───┤
 │08│謝水清│99年│謝水清以其│嘉義縣朴│2000元│廖巽宇│5490號偵卷│5490號偵│共同販賣│有期徒刑年陸月│僅依毒│
 │  │      │6月 │所使用之09│子橋之  │之甲基│呂泳賢│第36、62頁│卷第79頁│第二級毒│。扣案之裝置門號│品危害│
 │  │      │18日│00000000號│7-11超商│安非他│      │          │        │品      │0000000000號行動│防制條│
 │  │      │22時│行動電話撥│旁      │命1包 │      │          │        │        │電話壹支（含SIM │例第17│
 │  │      │30分│打呂泳賢09│        │      │      │          │        │        │卡壹枚）沒收；販│條第1 │
 │  │      │許  │00000000號│        │      │      │          │        │        │賣第二級毒品甲基│項減輕│
 │  │      │    │行動電話聯│        │      │      │          │        │        │安非他命所得新臺│其刑。│
 │  │      │    │繫購毒事宜│        │      │      │          │        │        │幣貳仟元應與廖巽│      │
 │  │      │    │後，於99年│        │      │      │          │        │        │宇連帶沒收，如全│      │
 │  │      │    │6月18日22 │        │      │      │          │        │        │部或一部不能沒收│      │
 │  │      │    │時30分許完│        │      │      │          │        │        │時，以其與廖巽宇│      │
 │  │      │    │成交易    │        │      │      │          │        │        │之財產連帶抵償之│      │
 │  │      │    │          │        │      │      │          │        │        │。              │      │
 ├─┼───┼──┼─────┼────┼───┼───┼─────┼────┼────┼────────┼───┤
 │09│許進添│99年│許進添以其│嘉義縣朴│1000元│廖巽宇│0000000000│00000000│共同販賣│有期徒刑貳年陸月│依毒品│
 │  │      │5月 │所使用之09│子市仁和│之甲基│呂泳賢│號警卷第2 │號警卷第│第二級毒│。扣案之裝置門號│危害防│
 │  │      │29日│00000000號│里小康榔│安非他│      │頁背面、毒│11頁    │品      │0000000000號行動│制條例│
 │  │      │15時│行動電話撥│14號    │命1包 │      │偵1655號影│        │        │電話壹支（含SIM │第17條│
 │  │      │許  │打呂泳賢09│        │      │      │偵卷第3頁 │        │        │卡壹枚）沒收；販│第1、2│
 │  │      │    │00000000號│        │      │      │及背面    │        │        │賣第二級毒品甲基│項減輕│
 │  │      │    │行動電話聯│        │      │      │          │        │        │安非他命所得新臺│其刑。│
 │  │      │    │繫購毒事宜│        │      │      │          │        │        │幣壹仟元應與廖巽│      │
 │  │      │    │後，於99年│        │      │      │          │        │        │宇連帶沒收，如全│      │
 │  │      │    │5月29日15 │        │      │      │          │        │        │部或一部不能沒收│      │
 │  │      │    │時許完成交│        │      │      │          │        │        │時，以其與廖巽宇│      │
 │  │      │    │易        │        │      │      │          │        │        │之財產連帶抵償之│      │
 │  │      │    │          │        │      │      │          │        │        │。              │      │
 ├─┼───┼──┼─────┼────┼───┼───┼─────┼────┼────┼────────┼───┤
 │10│許進添│99年│許進添以其│嘉義縣朴│1000元│廖巽宇│5490號偵卷│00000000│共同販賣│有期徒刑貳年陸月│依毒品│
 │  │      │6月 │所使用之09│子市仁和│之甲基│呂泳賢│第33、60頁│號警卷第│第二級毒│。扣案之裝置門號│危害防│
 │  │      │24日│00000000號│里小康榔│安非他│      │          │11頁    │品      │0000000000號行動│制條例│
 │  │      │某時│行動電話撥│14號    │命1包 │      │          │        │        │電話壹支（含SIM │第17條│
 │  │      │許（│打呂泳賢09│        │      │      │          │        │        │卡壹枚）沒收；販│第1、2│
 │  │      │追加│00000000號│        │      │      │          │        │        │賣第二級毒品甲基│項減輕│
 │  │      │起訴│行動電話聯│        │      │      │          │        │        │安非他命所得新臺│其刑。│
 │  │      │書誤│繫購毒事宜│        │      │      │          │        │        │幣壹仟元應與廖巽│      │
 │  │      │載為│後，於99年│        │      │      │          │        │        │宇連帶沒收，如全│      │
 │  │      │99年│6月24日某 │        │      │      │          │        │        │部或一部不能沒收│      │
 │  │      │5月 │時許完成交│        │      │      │          │        │        │時，以其與廖巽宇│      │
 │  │      │27日│易        │        │      │      │          │        │        │之財產連帶抵償之│      │
 │  │      │）  │          │        │      │      │          │        │        │。              │      │
 └─┴───┴──┴─────┴────┴───┴───┴─────┴────┴────┴────────┴───┘
附表二：
  ┌──┬───┬─────┬───┬─────┬────┬─────┐
  │編號│購買者│購買時間  │種類  │ 交易地點 │  金額  │  備  註  │
  ├──┼───┼─────┼───┼─────┼────┼─────┤
  │1-1 │謝水清│99年5月初 │海洛因│嘉義市北港│2000元  │經檢察官以│
  │    │      │          │      │路與世賢路│        │99偵8369號│
  │    │      │          │      │口        │        │起訴      │
  ├──┼───┼─────┼───┼─────┼────┼─────┤
  │1-2 │謝水清│99年5月25 │海洛因│嘉義縣朴子│4000元  │未據起訴  │
  │    │      │日上午8時 │      │市應菜埔附│        │          │
  │    │      │30分      │      │近垃圾場外│        │          │
  ├──┼───┼─────┼───┼─────┼────┼─────┤
  │1-3 │謝水清│99年5月27 │海洛因│嘉義縣朴子│5000元  │未據起訴  │
  │    │      │日上午10時│      │市應菜埔附│        │          │
  │    │      │          │      │近垃圾場外│        │          │
  │    │      │          │      │          │        │          │
  ├──┼───┼─────┼───┼─────┼────┼─────┤
  │2   │謝水清│99年6月間 │海洛因│嘉義市北港│2000元  │經檢察官以│
  │    │      │          │      │路與世賢路│        │99偵8369號│
  │    │      │          │      │口        │        │起訴      │
  ├──┼───┼─────┼───┼─────┼────┼─────┤
  │3   │謝水清│99年6月間 │海洛因│嘉義市北港│1500元  │經檢察官以│
  │    │      │          │      │路與世賢路│        │99偵8369號│
  │    │      │          │      │口        │        │起訴      │
  ├──┼───┼─────┼───┼─────┼────┼─────┤
  │4   │謝水清│99年6月間 │海洛因│嘉義市北港│5000元  │經檢察官以│
  │    │      │          │      │路與世賢路│        │99偵8369號│
  │    │      │          │      │口        │        │起訴      │
  ├──┼───┼─────┼───┼─────┼────┼─────┤
  │5   │謝水清│99年7月4日│海洛因│嘉義市北港│5000元  │經檢察官以│
  │    │      │          │      │路與世賢路│        │99偵8369號│
  │    │      │          │      │口        │        │起訴      │
  └──┴───┴─────┴───┴─────┴────┴─────┘